臺灣桃園地方法院刑事判決
111年度金訴字第341號
公  訴  人  臺灣桃園地方檢察署檢察官
被      告  吳協承



上列被告因違反洗錢防制法案件，經檢察官追加起訴（111年度
偵字第12430、12645號），本院判決如下：
    主  文
本件追加起訴公訴不受理。
    理  由
一、追加起訴意旨略以：被告吳協承可預見任意將所有之金融機
    構帳戶存摺影本、提款卡、密碼交付他人，足供他人用為詐
    欺等犯罪後收受被害人匯款，以遂其掩飾或隱匿犯罪所得財
    物目的之工具，竟基於上開結果之發生，亦不違反其本意之
    幫助詐欺取財、洗錢犯意，分別於：㈠民國110年8月11日前
    某日，在不詳地點，將另案被告徐銘峻（所涉詐欺等罪嫌，
    另由本院以111年度金訴字第273號案件審理中）所申辦中國
    信託商業銀行（下稱中國信託）帳號000000000000號帳戶之
    存摺、提款卡及密碼，提供予真實姓名年籍不詳之詐欺集團
    使用。嗣該詐欺集團成員取得上開中國信託帳戶存摺、提款
    卡及密碼後，遂基於意圖為自己不法所有之詐欺取財犯意，
    於附表所示時間，以附表所示之詐騙方式，致附表所示之人
    陷於錯誤，而分別於附表二所示時間匯款至如附表所示之金
    額至上開中國信託帳戶。其後，上揭匯入上開中國信託之款
    項，均遭詐集團提領一空，使附表所示之人及受理偵辦之檢
    警均不易追查，而以此方式掩飾詐欺犯罪所得之去向。嗣經附
    表所示之人察覺有異，報警處理，始悉上情。㈡110年9月3日
    前某日，在不詳地點，以不詳方式，將其所申辦之第一商業
    銀行（下稱第一銀行）帳號00000000000號帳戶交付予「陳
    晉威」及其所屬之詐欺集團成員使用。嗣「陳晉威」及其所
    屬之詐欺集團成員取得上開第一銀行帳戶存摺、提款卡及密
    碼後，遂基於意圖為自己不法所有之詐欺取財犯意，於110
    年8月24日起，利用FACEBOOK社群軟體、LINE通訊軟體，向
    陳妤婷佯稱依指示註冊、操作博弈遊戲，保證賺錢等語，致
    陳妤婷陷於錯誤，於110年9月3日中午12時52分、同日下午2
    時2分，分別匯款新臺幣（下同）10萬元、5萬元、10萬至上
    開第一銀行帳戶，旋遭詐集團提領一空，使陳妤婷及受理偵
    辦之檢警均不易追查，而以此方式掩飾詐欺犯罪所得之去向
    。嗣經陳妤婷察覺有異，報警處理，始悉上情。因認本案與
    前揭已繫屬本院之111年度金訴字第273號案件（起訴案號：
    臺灣桃園地方檢察署檢察官110年度偵字第40225、42303號
    、110年度軍偵字第302號、111年度偵字第2661、4411、463
    3、5747、7336、7347、111年度軍偵字第8號，下簡稱前案
    ）間屬刑事訴訟法第7條第2款所規定之數人共犯一罪或數罪
    之相牽連案件，爰依刑事訴訟法第265條第1項追加起訴等語
    。
二、按「有數人共犯一罪或數罪情形者，為相牽連之案件」，刑
　　事訴訟法第7條第2款定有明文。又按「所謂數人共犯一罪或
    數罪情形，並不以判決結果認定為共犯者為限，祇須從偵查
    結果，形式上認係具有廣義共犯關係，亦即具有共同正犯、
    教唆與被教唆關係及正犯與幫助之犯罪關係者，均屬相牽連
    之案件（最高法院97年度台上字第3142號刑事判決意旨參照
    ）。」
三、經查，本案追加起訴書犯罪事實欄固記載被告吳協承將前案
    被告徐銘峻申辦之中國信託帳戶之存摺、提款卡及密碼，提
    供予真實姓名年籍不詳之詐欺集團使用等語，惟依本案追加
    起訴書之犯罪事實、所犯法條欄所載，均未記載被告吳協承
    與前案之被告徐銘峻有何共犯一罪或數罪之共同正犯或教唆
    與被教唆及正犯與幫助之犯罪關係，依上揭最高法院判決意
    旨說明，本院無從認本案與前案具數人共犯一罪之牽連關係
    存在。是本件追加起訴，於法不合，無從併案審理。爰不經
    言詞辯論，逕為諭知不受理之判決。
據上論斷，應依刑事訴訟法第303條第1款、第307條，判決如主
文。
本案經檢察官賴穎穎追加起訴。　　　　　　
中　　華　　民　　國　　111 　年　　7 　　月　　20　　日
                  刑事第十三庭  審判長法  官  潘怡華
　　　　　　　　　                    法  官  郭鍵融
　　　　　　　　　                    法　官　簡方毅
以上正本證明與原本無異。
如不服本判決應於收受判決後20日內向本院提出上訴書狀，並應
敘述具體理由。其未敘述上訴理由者，應於上訴期間屆滿後20日
內向本院補提理由書(均須按他造當事人之人數附繕本)「切勿逕
送上級法院」。 
       　　　　　　　　　　　　　　 　書記官　施懿珊
中　　華　　民　　國　　111 　年　　7 　　月　　28　　日
　　　　　　　　　
附表
編號 告訴人 （被害人） 詐騙方式 匯款時間  匯款金額（新臺幣）  一 林祺瑩 110年6月19日起至110年8月18日止間，利用LINE通訊軟體，向告訴人林祺瑩佯稱依指示操作加密貨幣APP可投資獲利等語。 110年8月18日上午11時52分 33萬3,334元  二 廖峰毅 110年8月中旬間某日起至110年8月20日止間，利用BLUED交友軟體、LINE通訊軟體，向告訴人廖峰毅佯稱依指示在www.cmeavip.com網站操作、匯款可投資虛擬貨幣獲利等語。 110年8月18日下午2時8分、同日下午2時54分 5萬元、1萬元  三 葉湘苢 110年7月25日起至110年8月31日止間，利用Instasgram社群軟體、LINE通訊軟體，向被害人葉湘苢佯稱依指示在下載PROSPERO軟體操作、匯款可投資比特幣獲利等語。 110年8月18日下午2時8分 5萬元  四 廖家綺 110年8月間某日起至110年8月19日止間，利用幣安交易平台、LINE通訊軟體，向告訴人廖家綺佯稱欲以120萬元代價販售USTD幣等語。 110年8月19日上午11時48分 120萬元  五 張順良 110年7月25日起至110年8月31日止間，利用FACEBOOK社群軟體、LINE通訊軟體，向被害人張順良佯稱依指示在「ydfx」網站操作、匯款可投資外匯獲利等語。 110年8月19日中午12時6分 10萬元  六 楊錦珍 110年6月21日起至110年8月16日止間，利用What's app通訊軟體，向被害人楊錦珍佯稱依指示在「biki」、「bitifinex」平台操作、匯款可投資虛擬貨幣獲利等語。 110年8月16日下午1時許 105萬元  七 譚秀君 110年8月11日起至110年8月18日止間，利用PAIRS交友軟體、LINE通訊軟體，向告訴人譚秀君稱依指示使用VOYGER」軟體操作、匯款可投資比特幣獲利等語。 110年8月18日上午11時43分、同日上午11時45分 2萬、5萬  八 賴詠萱 110年8月9日起至110年8月25日止間，利用Istagram社群軟體，向告訴人賴詠萱佯稱依指示在「PRCBROKER」網站操作、匯款可投資美金外匯獲利等語。 110年8月19日上午11時19分 10萬元  九 鄭硯畇 110年8月17日起至110年9月4日止間，利用LINE通訊軟體，向告訴人鄭硯畇佯稱依指示在「MetaTrader5」網站操作、匯款可投資獲利等語。 110年8月18日中午12時53分、同日中午12時56分、同日下午1時7分 5萬元、5萬元、2萬5,000元